最高法院刑事裁定　　　　　　　　　　　　　　　　九十三年度台抗字第四八八號
　　抗　告　人　甲○○
右抗告人因誣告等罪案件，不服台灣高等法院台南分院中華民國九十三年八月二十四
日駁回聲請再審之裁定（九十三年度聲再字第八二號），提起抗告，本院裁定如左：
    主  文
抗告駁回。
    理  由
一誣告部分：
按刑事訴訟法第四百二十條第一項第六款所謂發現確實之新證據，係指該項證據，事
實審法院於判決前未經發現，不及調查斟酌，至其後始行發現者而言，若判決前已經
當事人提出或聲請調查之證據，經原審法院捨棄不採者，即非該條款所謂發現之新證
據，不得據為聲請再審之原因。本件原裁定以抗告人甲○○於原審法院聲請再審意旨
略以：抗告人以陳勇村、陳松陽及李維新等係執行稽查非法廢鋁渣篩檢作業之依法執
行公務之人，依環保署「二仁溪違法熔煉廠強制拆除後勤支援計畫」專案執行公務，
並指定環保稽查人員陳勇村負責辦理「台南市部分」，而本件犯罪地即案外人吳陳翠
娥之工廠係位於台南縣仁德鄉保安村，非「台南市」。環保稽查人員陳勇村越區執行
職務，已違背該專案管轄範圍，陳勇村、陳松陽及李維新三人所為執行稽查行為乃非
法執行職務行為。又環保人員及警察是否於進入廠區前（即工廠圍籬外）即已發現該
廠有繼續非法熔煉鋁渣之情事，尚有可疑，況環保人員李維新稱其躲在太空包後面距
離作業廠房大約六、七十公尺，離工廠入口處尚有一大段距離，能否看到工廠上方粉
塵四溢且聽聞工廠內機器聲作響，即堪置疑。是環保人員及警察無搜索票且逕行搜索
，已違法在先，自難以事後經檢察官同意逕行搜索及執行搜索之結果，使前開違法搜
索合法化。且環保人員及警察躲藏在太空包後或附近草叢內，抗告人乍見該處人影幢
幢，驚呼小偷等語，與常情並不相違背，雖環保人員、警察出示證件，且環保警察亦
著警察制服，然由其渠等行徑實令人懷疑其等身分，縱以鐮刀阻止其等離去或進入廠
區，亦難認有何妨害公務之行為及犯意，亦非虛構事實故意捏造之誣告，足證抗告人
並無誣告，並以此為所謂之新證據，聲請再審等語。惟查抗告人上開聲請再審意旨，
或係對原確定判決認定之事實重為爭辯，或係對原確定判決採證認事之職權行使，任
意指摘，或就抗告人前所為有利之主張已為原確定判決所不採，事後再為爭辯，均非
所謂發現確實之新證據。因認此部分聲請再審為無理由，予以駁回，核無不合。抗告
意旨仍執為原確定判決所捨棄不採之林明煌部分證言，指摘原裁定關於此部分不當，
難認有理由，應予駁回。
二妨害公務部分：
按不得上訴於第三審法院之案件，其第二審法院所為裁定，不得抗告，刑事訴訟法第
四百零五條定有明文。本件抗告人對妨害公務部分聲請再審之確定判決，係適用刑法
第一百三十五條第一項、第一百四十條第一項論處罪刑，屬於刑事訴訟法第三百七十
六條第一款之案件，經第二審判決者，不得上訴於第三審法院。原審法院既就抗告人
此部分再審之聲請予以裁定，依首開條文，即屬不得抗告。抗告人提起抗告，自非適
法，應予駁回。
據上論結，應依刑事訴訟法第四百十一條前段、第四百十二條，裁定如主文。
中　　　華　　　民　　　國　　九十三　　年　　　十　　　月　　二十一　　日
                              最高法院刑事第三庭
                                  審判長法官  董　明　霈
                                        法官  林　茂　雄
                                        法官  張　祺　祥
                                        法官  郭　毓　洲
                                        法官  吳　三　龍
      右正本證明與原本無異
                                              書  記  官
中　　　華　　　民　　　國　　九十三　　年　　　十　　　月　　二十七　　日
                                                                        Ｌ
